臺灣新北地方法院板橋簡易庭民事裁定
111年度板事聲字第17號
異  議  人
即  債務人  陳畇鈜  
上列異議人與相對人新光行銷股份有限公司間清償債務強制執行
事件，異議人就本院民事執行處司法事務官於民國111年4月28日
所為111年度司執字第42348號裁定聲明異議，本院裁定如下：
    主  文
異議駁回。
    理  由
一、按「當事人或利害關係人，對於執行法院強制執行之命令，
    或對於執行法官、書記官、執達員實施強制執行之方法，強
    制執行時應遵守之程序，或其他侵害利益之情事，得於強制
    執行程序終結前，為聲請或聲明異議。」，「前項聲請及聲
    明異議，由執行法院裁定之。」，強制執行法第12條第1項
    前段、第2項規定甚明。又按「當事人對於司法事務官處理
    事件所為之終局處分，得於處分送達後10日之不變期間內，
    以書狀向司法事務官提出異議。」，「司法事務官認前項異
    議有理由時，應另為適當之處分；認異議為無理由者，應送
    請法院裁定之。」，「法院認第1項之異議為有理由時，應
    為適當之裁定；認異議為無理由者，應以裁定駁回之。」，
    民事訴訟法第240條之4第1項本文、第2項、第3項分別定有
    規定。本件異議人就本院民事執行處司法事務官於民國111
    年4月28日以111年度司執字第42348號清償債務強制執行事
    件所為駁回其聲明異議之裁定，聲明不服提起異議，是本院
    應就上開裁定，審究本件異議有無理由。
二、異議意旨略以：異議人即債務人名下之摩托車（車牌：000-
    0000，下稱系爭機車）係為工作往來、接送子女就學（教育
    ）所必需之器具、物品，敦請鈞院按強制執行法第53條第1
    款、第2項規定予以裁定，債務人及其共同生活之親屬職業
    上或教育上所必需之器具、物品等，不得為強制執行，而非
    以債權人之意見為意見，顯已失公允之判斷。且系爭機車為
    2014年出廠，車齡迄今已屆8年之久，已逾折舊年限並無執
    行實益，請依強制執行法第53條之相關規定，撤銷111年度
    司執字第42348號強制執行命令等語。
三、按「債務人及其共同生活之親屬職業上或教育上所必需之器
    具、物品不得查封」、「前項規定斟酌債權人及債務人狀況
    ，有顯失公平情形，仍以查封為適當者，執行法院得依聲請
    查封其全部或一部。其經債務人同意者，亦同」，強制執行
    法第53條第1項第2款、第2項定有明文。可知，縱然為債務
    人職業所必需之器具，但若斟酌債權人與債務人之狀況後，
    有顯失公平之情形，仍得查封之。查，異議人就其主張系爭
    機車為其工作往來、接送子女就學所必需乙節，並未舉證以
    實其說，異議人此部分主張，尚難採信。又異議人尚欠債權
    人新臺幣（下同）114,562元及自99年8月8日起至104年8月3
    1日止，按年息百分之18.71計算之利息，及自104年9月1日
    起至清償日止，按年息百分之15計算之利息，訴訟費用1,22
    0元，此有臺灣臺北地方法院104年6月8日北院木104司執德
    字第57853號債權憑證在卷可稽，並經債權人聲請對異議人
    名下所有系爭機車強制執行以為受償，亦有民事強制執行聲
    請狀佐參，且系爭機車未經鑑價，自難逕以其車齡遽認即無
    強制執行之實益。從而，原裁定駁回異議人之聲請及聲明異
    議，於法核無不合。異議意旨指摘原裁定不當，求予廢棄，
    為無理由，應予駁回。
四、結論，本件聲明異議為無理由，依強制執行法第30條之1，
    民事訴訟法第240條之4第3項後段，裁定如主文
中    華    民    國     111    年    6    月    22   日
                  臺灣新北地方法院板橋簡易庭
                      法  官  葉靜芳
以上正本係照原本作成。
如不服本裁定，應於送達後10日內，向本院提出抗告狀並表明抗
告理由，如於本裁定宣示後送達前提起抗告者，應於裁定送達後
10日內補提抗告理由書（須附繕本），並繳納抗告費新臺幣1000
元。
中    華    民    國     111    年    6    月    22   日
                      書記官  陳君偉